臺灣桃園地方法院交通事件裁定　　　　100年度交聲字第110號
原處分機關　交通部公路總局新竹區監理所中壢監理站
異　議　人
即受處分人　楊竣雅
上列異議人即受處分人因違反道路交通管理處罰條例事件，對於
原處分機關於民國100 年1 月25日以壢監裁字第裁53-DB0000000
號、壢監裁字第裁53-DB0000000號違反道路交通管理事件裁決書
所為之處分，聲明異議，本院裁定如下：
    主  文
異議均駁回。
    理  由
一、原處分意旨略以：異議人楊竣雅於民國99年11月23日晚間10
    時55分許，騎乘車牌號碼MXB-517 號重型機車，行經桃園縣
    楊梅市○○路與新農街交叉口，因「駕車行經有燈光號誌管
    制之交岔路口闖紅燈」、「機器腳踏車駕駛人未依規定戴安
    全帽」之違規行為，經桃園縣政府警察局交通隊填掣桃警局
    交字第DB0000000 、DB0000000 號舉發違反道路交通管理事
    件通知單舉發。分別依道路交通管理處罰條例第53條第1 項
    、第31條第6 項規定，各處罰鍰新臺幣（下同）1,800 、
    500 元並記違規點數3 點等語。
二、聲明異議意旨略以：異議人於上開時間，為警於桃園縣楊梅
    市○○街1 號前攔停，並告知其闖紅燈及未戴安全帽，然員
    警未能拿出照片證明異議人確有前開違規行為，即令異議人
    於通知單簽名，實難甘服，為此聲明異議云云。
三、按汽車駕駛人，行經有燈光號誌管制之交岔路口闖紅燈者，
    處1,800 元以上5,400 元以下罰鍰，並予記違規點數3 點；
    又機器腳踏車駕駛人或附載座人未依規定戴安全帽者，處駕
    駛人500 元罰鍰，道路交通管理處罰條例第53條第1 項、第
    63條第1 項第3 款、第31條第6 項分別定有明文。
四、經查：
（一）證人即桃園縣政府警察局楊梅分局楊梅派出所警員楊文振
      於本院調查時具結證稱：當日伊與林泰宇是執行巡邏勤務
      ，當時是伊駕駛巡邏車，由新成路往楊梅火車站方向行駛
      ，到楊梅市○○路與新農街口時尚未過馬路時，發現異議
      人從新農街直行往大成路方向闖紅燈，伊等就左轉從後追
      逐將其攔停，因當時為深夜，該路口沒有其他車輛，只有
      異議人的機車，攔停後告知異議人違規闖紅燈，並請異議
      人拿出身分證，異議人表示沒有帶身分證，但有提供身分
      證號碼，伊等在查詢時，異議人說要先離開打電話就將機
      車留在現場，就自行離開，當時伊就跟在異議人後面，跑
      著追他，異議人一進入梅山西街40號就將鐵捲門拉下……
      ，之後伊只好返回異議人機車停放處即告發地點，準備將
      機車牽回派出所，伊準備要牽時，看到異議人從新農街大
      成路口走過來，拿著他的行動電話要伊聽……，後來伊就
      將電話還給他，異議人就在告發單上簽名了；證人即舉發
      員警林泰宇於本院調查時具結證稱：伊與楊文振執行巡邏
      勤務，經過新農街與新成路口時，新成路是綠燈，新農街
      是紅燈，伊等是在新成路上，過馬路前就看到異議人闖紅
      燈，伊等就從新成路左轉新農街，在新農街1 號前將異議
      人攔查，因異議人沒有戴安全帽，違規闖紅燈之後，伊等
      就跟著他，馬上就將異議人攔停，所以確定就是異議人違
      規，當時伊簽發通知單時，異議人將機車留在現場，人就
      走回梅山西街的某民房，伊等就去敲門，確認異議人是否
      要簽名，但是沒有人要回應，所以就走回新農街1 號，之
      後要離開時，異議人又出現了，伊等詢問異議人是否簽名
      ，異議人就簽名等語（見本院卷第25至26頁）。觀諸證人
      楊文振、林泰宇經本院隔離訊問，對於當日於何路口、如
      何發現異議人未帶安全帽騎乘機車違規闖紅燈之經過、攔
      停後異議人藉故離開現場、異議人最終又出現並在舉發通
      知單上簽名等各節，均證述明確且一致，以當時證人行車
      方向與異議人行車方向相互垂直，可以清楚辨明異議人行
      駛之新農街為紅燈，且當時為深夜，人車稀少，僅有異議
      人1 人騎乘機車行經該交岔路口，證人亦無誤認之可能，
      益徵證人楊文振、林泰宇之證述異議人於桃園縣楊梅市○
      ○路與新農街交岔路口，有騎機車未戴安全帽、違規闖紅
      燈之情節為真實。再觀以異議人亦不否認當日行經桃園縣
      楊梅市○○街與新成路交岔路口往大成路方向行駛，為警
      於新農街1 號前攔查又自行離開等情（見本院卷第24頁正
      、反面、26頁反面），倘異議人確無違規情事，大可拒絕
      簽收舉發通知單，何以將機車棄置於舉發現場不顧，快速
      躲進其位於梅山西街40號租屋處，見員警欲將其機車帶回
      警局保管時，又再次現身簽收舉發通知單，顯然異議人對
      於其有違規事實，心知肚明，才有上開違反常理之舉動。
      又倘異議人未違規，又何需撥打電話予同在楊梅派出所服
      務之范姜興警員，請託范姜興於電話中向證人關說不要開
      單？綜核上情，異議人辯稱並未違規云云，為事後避究之
      詞，難以採信。綜上，異議人確有「駕車行經有燈光號誌
      管制之交岔路口闖紅燈」、「機器腳踏車駕駛人未依規定
      戴安全帽」之違規行為，洵堪認定。
（二）又員警取締交通違規事件，其以科學儀器照相採證者，固
      足以據為交通違規事實之證明，然囿於當場舉發而未以科
      學儀器照相採證，員警執行巡邏勤務對於恰巧發生於眼前
      「稍縱即逝」之闖紅燈違規行為，本質上即屬突發狀況不
      及蒐證，且現場亦無固定式攝影裝置，客觀上舉發員警或
      任何人均不及以其他方式存證，自不得以此推翻員警親身
      見聞之證據力，異議人辯以員警未拍照存證云云，自屬誤
      會。
五、綜上，異議人確有前揭時、地，騎乘車牌號碼MXB-517 號重
    型機車未戴安全帽、闖越紅燈之違規行為，洵堪認定。原處
    分機關依道路交通管理處罰條例第31條第6 項、第53條第1
    項、第63條第1 項第3 款之規定，原處分機關裁處核無違誤
    或不當，本件異議人之異議為無理由，應予駁回。
據上論斷，應依道路交通管理處罰條例第87條第2 項，道路交通
事件處理辦法第18條裁定如主文。
中    華    民    國   100    年    3     月    31    日
                  刑事第一庭    法  官  張瓊華
以上正本證明與原本無異。
如不服本裁定，應於送達後5 日內，向本院提出抗告狀。
                                書記官  陳孟君
中    華    民    國   100    年    4     月    7     日